【裁判字號】    89,訴,2415
【裁判日期】    900619
【裁判案由】    毒品危害防制條例
【裁判全文】
臺灣高雄地方法院刑事判決                        八十九年度訴字第二四一五號
    公  訴  人  臺灣高雄地方法院檢察署檢察官
    被      告  戊○○
    選任辯護人  陳君聖
右列被告因毒品危害防制條例案件，經檢察官提起公訴（八十九年度偵字第二二四０
號、八十九年度偵字第二二四一號），本院判決如左：
    主    文
戊○○無罪。
    理    由
一、公訴意旨係以：被告戊○○基於意圖不法利益之概括犯意，以其所有之行動電話
    號碼0000000000號為聯絡工具，於民國八十九年一月十二日下午五時
    許，在高雄市○○區○○路五四六巷二十四號三樓之五住處，以一錢重新臺幣（
    下同）五千元之價格，販賣第二級毒品安非他命與丁○○施用，嗣於同年一月十
    七日下午五時三十分許，經警在高雄市○○區○○路與海中路口查獲丁○○，並
    扣得丁○○向被告所購得之第二級毒品安非他命一小包，經丁○○供稱其所施用
    之毒品安非他命係向被告所購得，旋由丁○○撥打上開行動電話向被告佯稱向其
    購買第二級毒品安非他命一兩，約定價格二萬五千元，並相約在上開處所交付安
    非他命，於同日下午七時許，丁○○依約至上開處所，先行交付一萬元予被告，
    被告交付二小包安非他命予丁○○，為警當場查獲，並在丁○○身上扣得上開安
    非他命二小包及在被告皮包內扣得丁○○交付之現金一萬元。復於高雄市○○路
    五四六巷二十四號三樓之四查獲安非他命一小包及磅秤一台。因而被告涉犯毒品
    危害防制條例第四條第二項之販賣第二級毒品安非他命罪嫌云云。
二、按犯罪事實應依證據認定之，無證據不得認定其犯罪事實；復不能證明被告犯罪
    者，應諭知無罪之判決，刑事訴訟法第一百五十四條、第三百零一條第一項分別
    定有明文。次按認定不利於被告之事實，須依積極證據，苟積極證據不足為不利
    於被告事實之認定，即應為有利於被告之認定，更不必有何有利之證據，最高法
    院著有三十年上字第八一六號判例足資參照。
三、本件公訴意旨認為被告涉犯毒品危害防制條例第四條第二項之販賣第二級毒品安
    非他命罪嫌，無非以證人丁○○之證詞及有前開物品扣案為主要論據。訊據被告
    則堅詞否認有何販賣第二級毒品安非他命之犯行，辯稱：「在八十九年一月十二
    日那天下午四時，我就已經到中國石油股份有限公司（下稱中油公司）高雄煉油
    廠石化處硫磺尾氣工廠內上班，我根本不可能賣安非他命給丁○○，查獲當時係
    因丁○○積欠我一萬元，要拿一萬元要來清償，不是販賣安非他命的錢，且查獲
    到安非他命一小包及磅秤一台的地方（即高雄市○○路五四六巷二十四號三樓之
    四）並不是我住的地方，該門的鑰匙我從另一間房間門沿上拿給警察的。我沒有
    販賣安非他命給丁○○。」等語。經查：證人丁○○於警訊時證稱：「我於八十
    九年一月十二日下午五時左右，向被告購買一錢安非他命五千元，地點在高雄市
    左營區○○路五四六巷二十四號三樓之五中油單身宿舍內。另於十七日帶同警方
    到向中油單身宿舍佯稱向被告買一兩二萬五千元，但我先付一萬元。」等情，惟
    經本院質之證人乙○○即中油公司高雄煉油廠石化處硫磺尾氣工廠組長於本院九
    十年四月二十五日到庭證稱：「八十九年一月十二日那天被告是上中班，上班時
    間為下午四時至晚上十二時，在上班時間內員工是不可以任意外出，若要外出，
    就要請假。且從工廠至大門口須騎腳踏車約五分鐘，從大門口再至被告住的單身
    宿舍開車約五分鐘左右。」等情，復經本院向中油公司高雄煉油廠人資課調取被
    告於八十九年一月十二日之請假記錄，經中油公司高雄煉油廠於九十年五月十日
    以人Ｊ00000000函復結果：被告於九十年一月十二日輪值第三班（上班
    時間為十六時至二十四時），並檢附被告當日簽到退資料二紙，此有該函及函附
    之簽到退記錄影本在卷可稽，足見被告於八十九年一月十二日下午四時起至晚上
    十二時止，確係在中油公司高雄煉油廠石化處硫磺尾氣工廠內上班，並無可能於
    該日下午五時許，在高雄市○○區○○路五四六巷二十四號三樓之五中油單身宿
    舍內販賣安非他命予證人丁○○。再查：證人丁○○於八十九年一月十七日下午
    七時許，係為協助警察人員辦案，以求人贓俱獲，警察並事先將欲交付予被告之
    鈔票先行影印及記下號碼，且警察既已埋伏在側，伺機逮捕，則證人丁○○既向
    被告佯稱欲向伊購買安非他命一兩，約定價格二萬五千元，證人丁○○理應攜帶
    二萬五千元前往赴約，何以僅攜帶一萬元赴約？另參諸證人甲○○於八十九年十
    二月十三日到庭證稱：「我下班會至被告家泡茶，有看到丁○○常在該處，我知
道丁○○去年底還是今年初時，有欠被告一萬元。」等語，則被告辯稱證人丁○
    ○所交付之一萬元係證人丁○○用以清償伊先前向伊之借款乙節，洵非無可能。
    末查：證人丁○○前往赴約後，雖經警當場於其身上取出安非他命二小包，惟經
    證人台南縣警察局永康派出所警員洪南榮於九十年一月三日本院調查時到庭證稱
    ：「．．．，，抵達現場後，我當時躲在廁所旁等侯，．．．之前我們查獲丁○
    ○持有毒品時，就已把他身上的毒品取出，所以赴約當時他身上沒有任何毒品．
    ．．。」等語，另觀之證人丁○○於偵查中證述：「問：八十九年一月十七日下
    午向被告買安非他命一兩，是否為警在你身上所查扣之安非他命？答：是的。問
    ：為何分成二包？答：小包是我帶在身上，在被查獲一星期前向被告買的，大包
    是在被查獲當日買的。」（見八十九年偵字第二二四一號偵查卷第十九頁）等情
    ，則證人丁○○前往赴約時，身上尚攜帶有另一包安非他命（即證人丁○○所自
    稱伊一星期前向被告所購買之安非他命），此為當時帶同被告丁○○前往赴約之
    員警所未查覺，從而，另一包安非他命是否即為被告當場交付予證人丁○○，則
    尚有可疑。又上開在高雄市○○區○○路五四六巷二十四號三樓之四所查獲之安
    非他命一小包及磅秤一台，此亦非在被告之單身宿舍內（被告係住在同樓層之五
    ）所查獲，而係在被告房間的對面房間內所查獲，此亦經證人丙○○○○於本院
    九十年六月十三日到庭證述屬實，從而，尚難僅以證人丁○○赴約後即在其身上
    扣得安非他命二小包及在被告所住房間之對面房間內查獲有安非他命一小包及磅
    秤一台，即遽認被告有何販賣第二級毒品安非他命之犯行。綜上所述，被告前揭
    辯稱伊於八十九年一月十二日下午五時許，係在中油公司高雄煉油廠石化處硫磺
    尾氣工廠內上班，及查獲當時係因證人丁○○要清償伊借款一萬元，伊沒有販賣
    安非他命等語，應堪採信。此外，證人丁○○嗣經本院傳喚一次及拘提四次，均
    未能到庭證述其向被告購買安非他命之詳情經過，以供本院查證，本院復查無其
    他積極證據足認被告有何公訴人所指之犯行，揆諸前揭法條及判例之說明，不能
    證明被告犯罪，依法自應諭知無罪之判決。
據上論斷，應依刑事訴訟法第三百零一條第一項前段，判決如主文。
本案經檢察官陳永章到庭執行職務。
中      華      民      國      九十    年      六      月     十九     日
                      臺灣高雄地方法院刑事第七庭
                                      法  官  蔡  正  雄
右正本證明與原本無異。
如不服本判決，應於判決送達後十日內，向本院提出上訴狀。
                                      書記官  許  雅  惠
中      華      民      國      九十    年      六      月     十九     日


司法院資訊處製作；財團法人民間司法改革基金會備份。
